臺灣彰化地方法院刑事判決　　　　　　　　　　　　九十二年度易字第一一五號
　　公　訴　人　臺灣彰化地方法院檢察署檢察官
　　被　　　告　丁○○
右列被告因違反商標法案件，經檢察官聲請簡易判決處刑（九十二年度偵字第四八五
八號），本院員林簡易庭認不宜以簡易判決處刑，簽移普通庭依通常程序處理（九十
二年度員簡字第二七二號），並經本院裁定依簡式審判程序審理，判決如左：
        主  文
丁○○連續明知為未得商標權人同意，於同一商品，使用相同之註冊商標之商品而販
賣，處拘役伍拾日，如易科罰金，以佰元折算壹日。扣案之仿冒「ＮＯＫＩＡ」商
標行動電話外殼壹佰貳拾組、仿冒「ＧＵＣＣＩ」商標行動電話外殼伍組均沒收之。
        事  實
一、丁○○（其於民國九十二年七月二十八日為警查獲涉嫌違反商標法之罪嫌，已由
    臺灣彰化地方法院檢察署檢察官於九十二年八月二十九日，以九十二年度偵字第
    六０七九號案件，認罪嫌不足而為不起訴之處分確定）明知「ＮＯＫＩＡ」、「
    ＧＵＣＣＩ」分別係臺灣諾基亞股份有限公司（以下簡稱諾基亞公司）、義大利
    商．丙○○固喜公司（以下簡稱固喜公司）取得商標專用權之商標圖樣，指定使
    用於行動電話外殼等類商品，現均仍在專用期間內，非經上開公司之授權或同意
    ，不得於同一商品使用前開商標圖樣，竟基於販賣仿冒商標商品之概括犯意，自
    九十一年十二月、九十二年一月間某日起，在彰化縣永靖鄉或彰化縣員林鎮境內
    之夜市，向真實姓名不詳、自稱「乙○○」之成年男子，販入仿冒「ＮＯＫＩＡ
    」、「ＧＵＣＣＩ」商標之行動電話外殼【其中仿冒「ＮＯＫＩＡ」商標行動電
    話外殼每件以新臺幣（下同）八十元至一百元不等之價格買入，仿冒「ＧＵＣＣ
    Ｉ」商標之行動電話外殼每件則以一百五十元買入】後，連續在前揭夜市擺攤陳
    列販賣【仿冒「ＮＯＫＩＡ」商標行動電話外殼每件售價約一百五十元或二百元
    不等，仿冒「ＧＵＣＣＩ」商標之行動電話外殼每件售價為二百元；迄為警查獲
    時止，仿冒「ＮＯＫＩＡ」商標行動電話外殼已出售總計約一百二十個，仿冒「
    ＧＵＣＣＩ」商標行動電話外殼，其一次共計買入五組，均尚未賣出】。嗣於九
    十二年三月十日下午七時三十分許，為警在彰化縣永靖鄉○○村○○路之夜市為
    警查獲，並起出其所有、陳列在攤位上供販賣之仿冒「ＮＯＫＩＡ」商標行動電
    話外殼一百二十組、仿冒「ＧＵＣＣＩ」商標行動電話外殼五組扣案。
二、案經彰化縣警察局溪湖分局報請臺灣彰化地方法院檢察署檢察官偵查後聲請簡易
    判決處刑，經本院改依通常程序處理，並裁定依簡式審判程序審判。
      理  由
一、訊據被告丁○○對於右揭事實坦承不諱，且經被害人諾基亞公司之代理人甲○○
    於本院審理時到庭指陳綦詳，復有證人即諾基亞公司人員謝怡君於警詢時之證述
    、諾基亞公司提出之商標註冊證、本院九十二年十月二十七日刑事勘驗筆錄、經
    濟部智慧財產局九十三年二月十一日（九三）智商０九二四字第０九三八００五
    四七八０號函文及該函所附之有關「ＧＵＣＣＩ」商標圖樣之商標註冊簿、商標
    註冊申請書、商標核准審定書稿、商標註冊證及查獲現場照片二幀在卷可稽，並
    有被告所有、供販賣所用之仿冒「ＮＯＫＩＡ」商標行動電話外殼一百二十組、
    仿冒「ＧＵＣＣＩ」商標行動電話外殼五組扣案可佐，足徵被告自白與事實相符
    ，本件事證明確，被告犯行洵堪認定。
二、核被告所為，係犯修正後商標法第八十二條之販賣仿冒商標商品罪（查被告行為
    後，商標法業於九十二年五月二十八日修正公布，並自公布日起六個月即同年十
    一月二十八日起施行，有關販賣仿冒商標商品罪，已由修正前商標法第六十三條
    更列為修正後商標法第八十二條，前開修正前、後條文之法定刑相同，故應逕依
    刑法第二條第一項前段之規定，適用裁判時即修正後之商標法第八十二條規定論
    斷）。其陳列之低度行為，應為販賣之高度行為所吸收，不另論罪。又公訴人雖
    未敘及前揭被告意圖販賣，販入仿冒「ＧＵＣＣＩ」商標行動電話外殼五組之犯
    行，惟上開部分與公訴人起訴書所載被告連續販賣仿冒「ＮＯＫＩＡ」商標行動
    電話外殼多次之犯行部分，具有連續犯之裁判上一罪關係，為起訴效力所及，本
    院自應併予審判，附此敘明。再被告先後多次之犯行，時間緊接，犯罪構成要件
    相同，顯係基於概括犯意為之，應依刑法第五十六條連續犯規定論以一罪，並加
    重其刑。爰審酌被告之素行、犯罪之動機、目的係為圖一己之私利、手段、販賣
    仿冒商標商品之期間、數量、對被害人諾基亞公司、固喜公司所生之危害及犯罪
    後坦承犯行，態度尚屬良好等一切情狀，量處如主文所示之刑，並諭知易科罰金
    之折算標準，以資懲儆。
三、扣案之仿冒「ＮＯＫＩＡ」商標行動電話外殼一百二十組、仿冒「ＧＵＣＣＩ」
    商標行動電話外殼五組，均應依修正後商標法第八十三條規定宣告沒收之。又被
    告為警查獲時，另扣得之仿冒香奈兒（Ｃｈａｎｅｌ）商標圖樣行動電話外殼五
    組（有關被告所涉販賣上開仿冒香奈兒商標圖樣行動電話外殼之罪嫌，業據公訴
    人不另為不起訴之處分），被告於本院準備程序堅詞否認有何販賣上開香奈兒商
    標圖樣行動電話外殼之行為，並供稱：扣案之仿冒香奈兒（Ｃｈａｎｅｌ）商標
    圖樣之行動電話外殼五組，係買來要給其妹妹使用的，無供販賣之意等語，又前
    開行動電話外殼上之香奈兒商標，並未註冊指定使用於行動電話外殼之商品一節
    ，有經濟部智慧財產局九十三年二月十一日（九三）智商０九二四字第０九三八
    ００五四七八０號函文一件在卷可考，因查無被告此部分有何應為本案併審之違
    反商標法犯行，爰不予宣告沒收之，併此敘明。
據上論斷，應依刑事訴訟法第四百五十二條、第二百七十三條之一第一項、第二百九
十九條第一項前段，修正後商標法第八十二條、第八十三條，刑法第十一條前段、第
二條第一項前段、第五十六條、第四十一條第一項前段，罰金罰鍰提高標準條例第二
條，判決如主文。
本案經檢察官林鈴淑到庭執行職務
中      華      民      國    九十三    年      三      月    十八    日
                                臺灣彰化地方法院刑事第三庭
                                  法      官  李  雅  俐
右正本證明與原本無異。
如不服本判決，應於判決送達後十日內，向本院提出上訴狀（須附繕本）。
告訴人或被害人對於判決如有不服具備理由請求檢察官上訴者，其上訴期間之計算係
以檢察官收受判決正本之日期為準。
                                  法院書記官  陳  秀  娟
中      華      民      國    九十三    年      三      月  二十四    日
附錄論罪科刑法條：
修正後商標法第八十二條：
明知為前條商品而販賣、意圖販賣而陳列、輸出或輸入者，處一年以下有期徒刑、拘
役或科或併科新臺幣五萬元以下罰金。
